en: Sporting Goods > Outdoor Recreation > Fishing > Fishing Rods > Fly Fishing Rods: Fly Fishing Rod Combos & Outfits; Spey Fly Fishing Rods; Switch Fly Fishing Rods
sv: Sportartiklar > Utomhusaktiviteter > Fiske > Metspön > Flugfiskespön: Flugfiskeset; Tvåhands flugspön; Switch-flugspön
pl: Sprzęt sportowy > Rekreacja na świeżym powietrzu > Rybołówstwo > Wędki > Wędki muchowe: Zestawy muchowe; Wędki muchowe typu Spey; Wędki muchowe typu Switch
es: Equipamiento deportivo > Actividades al aire libre > Pesca > Cañas de pescar > Cañas de pesca con mosca: Combos y equipos de cañas para pesca con mosca; Cañas para pesca con mosca spey; Cañas para pesca con mosca switch
sk-SK: Športový tovar > Exteriérové rekreakčné športy > Rybolov > Rybárske prúty > Muškárske prúty: Kombinácie a vybavenie prútov na muškárenie; Dvojručné muškárske prúty; Hybridné dvojručné muškárske prúty
th: อุปกรณ์กีฬา > สันทนาการกลางแจ้ง > การตกปลา > คันเบ็ด > คันเบ็ดฟลาย: ชุดคันเบ็ดฟลายพร้อมรอก; คันเบ็ดฟลายแบบสเปย์; คันเบ็ดฟลายแบบสวิตช์
ru: Спортивные товары > Активный отдых на открытом воздухе > Рыбалка > Рыболовные удилища > Нахлыстовые удилища: Комплекты удочек и снаряжения для нахлыста; Спей-удилища для нахлыста; Свитч-удилища для нахлыста
de: Sportartikel > Outdoor-Aktivitäten > Angeln > Angelruten > Fliegenruten: Fliegenruten-Kombis & Sets; Spey-Fliegenruten; Switch-Fliegenruten
nl: Sportartikelen > Buitenrecreatie > Vissen > Vishengels > Vliegvishengels: Vliegvishengelcombo's en -sets; Spey-vliegenhengels; Switch-vliegenhengels
el: Αθλητικά είδη > Υπαίθριες δραστηριότητες αναψυχής > Ψάρεμα > Καλάμια ψαρέματος > Καλάμια ψαρέματος μύγας: Σετ καλαμιών & μηχανισμών Fly Fishing; Καλάμια Fly Fishing τύπου Spey; Καλάμια Fly Fishing τύπου Switch
ro-RO: Articole sportive > Recreere în aer liber > Pescuit > Lansete > Lansete pentru pescuit la muscă: Seturi complete de undiță pentru pescuit la muscă; Lansete spey pentru pescuit cu muscă artificială; Lansete switch pentru pescuit la muscă
ko: 스포츠용품 > 야외 레크레이션 > 낚시 > 낚싯대 > 플라이 낚싯대: 플라이 낚싯대 콤보 및 아웃핏; 스페이 플라이 낚싯대; 스위치 플라이 낚싯대
fr: Équipements sportifs > Loisirs de plein air > Pêche > Cannes à pêche > Cannes à pêche à la mouche: Ensembles canne et moulinet à mouche; Cannes à mouche Spey; Cannes à mouche Switch
sl-SI: Športna oprema > Rekreacija na prostem > Ribolov > Ribiške palice > Ribiške palice za muharjenje: Mušičarski kompleti ribiških palic in opreme; Ribiške palice za muharjenje spey; Kratke ribiške palice za muharjenje
ja: スポーツ用品 > 屋外レクリエーション > 釣り > 釣り竿 > フライ用釣り竿: フライロッドコンボ・セット; スペイフライロッド; スイッチフライロッド
bg-BG: Спортни стоки > Спортни занимания на открито > Риболов > Въдици > Въдици за мухарски риболов: Комплекти и екипировка за мухарски риболов; Двуръчни мухарски въдици; Комбинирани мухарски въдици
zh-CN: 体育用品 > 户外休闲 > 钓鱼 > 鱼竿 > 飞钓式钓竿: 飞钓竿套装; 斯佩飞钓竿; 切换式飞钓竿
pt-BR: Artigos esportivos > Atividades ao ar livre > Pesca > Varas de pescar > Varas de pesca com mosca: Conjuntos e combos de varas para fly fishing; Varas spey para fly fishing; Varas switch para fly fishing
it: Articoli sportivi > Ricreazione outdoor > Pesca > Canne da pesca > Canne da pesca a mosca: Combo e kit di canne per pesca a mosca; Canne da mosca spey; Canne da mosca switch
tr: Spor Malzemeleri > Açık Hava Etkinlikleri > Balıkçılık > Olta Kamışları > Sinek Oltaları: Sinek olta kamışı setleri; Spey sinek olta kamışları; Switch sinek olta kamışları
da: Sportsartikler > Friluftsliv > Fiskeri > Fiskestænger > Fluefiskestænger: Sæt og udstyr med fluestænger; Spey-fluestænger; Switch-fluestænger
vi: Dụng cụ thể thao > Giải trí ngoài trời > Câu cá > Cần câu > Cần câu quăng: Bộ cần câu ruồi; Cần câu ruồi spey; Cần câu ruồi switch
cs: Sportovní potřeby > Outdoorové aktivity > Rybaření > Rybářské pruty > Muškařské pruty: Muškařské sety a komplety; Spey muškařské pruty; Switch muškařské pruty
hr-HR: Sportska oprema > Rekreacija na otvorenom > Ribolov > Štapovi za ribolov > Štapovi za mušičarenje: Kombinacije i odjeća za mušičarski štap; Spey štapovi za mušičarenje; Promjenjivi štapovi za mušičarenje
lt-LT: Sporto prekės > Poilsis lauke > Žvejyba > Meškerykočiai > Muselinės žvejybos meškerykočiai: Muselinės žvejybos meškerių komplektai ir rinkiniai; „Spey“ tipo muselinės žvejybos meškerės; „Switch“ tipo muselinės žvejybos meškerės
pt-PT: Artigos de desporto > Atividades recreativas no exterior > Pesca > Canas de pesca > Canas de pesca de mosca: Conjuntos de cana para pesca à mosca; Canas de pesca à mosca tipo spey; Canas de pesca à mosca tipo switch
fi: Urheilutarvikkeet > Ulkoharrasteet > Kalastus > Onkivavat > Perhovavat: Perhokalastussetit; Spey-perhovavat; Switch-perhovavat
nb: Sportsutstyr > Friluftsliv > Fisking > Fiskestenger > Fluefiskestenger: Fluefiskesett; Tohånds fluestenger; Switch-fluestenger
zh-TW: 體育用品 > 室外休閒 > 釣魚 > 釣魚竿 > 飛蠅竿: 飛蠅竿套組; Spey 飛蠅竿; Switch 飛蠅竿
hu: Sportszerek > Szabadtéri kikapcsolódás > Horgászat > Horgászbotok > Légyhorgászbotok: Műlegyező botkombinációk és szettek; Spey műlegyező botok; Switch műlegyező botok